ANAIS OLIVARES

UX Designer Comunicadora Audiovisual & Diseñadora Gráfica



PERFIL PERSONAL

Soy UX Designer de Laboratoria, Comunicadora Audiovisual y Diseñadora Gráfica de 21 años, me encantan los retos y estoy convencida de que se pueden mejorar vidas mediante la experiencia de usuario. Aspiro desarrollarme como Storyteller e Insighter y trabajar en proyectos de impacto social.

CONTACTO

anaisolivareshilario@gmail.com 935355361

anaisolivares.github.io/portafolio/ Lima, Perú

HABILIDADES TÉCNICAS

















EDUCACIÓN

Ux Design Laboratoria. setiembre 2017 - marzo 2018.

Diseño Gráfico Publicitario Instituto Poussin. julio 2016 - agosto 2017.

Comunicación Audiovisual Instituto Charles Chaplin. marzo 2013 - diciembre 2015.

Cursos y talleres

- "Marketing Digital" lab Spain / Google Activate
- "Innovación y creatividad en el Marketing".
 Mercado Negro Publicidad y Marketing.
- "Fundamentos de Storytelling".
 Isil.
- "Retoque Digital: Dale vida a tus fotografías".
 "Creación de personajes: Ilustra tu imaginación" CREHANA.
- "Serigrafía".
 CEDIF Rosa de Lima.

IDIOMAS

Inglés: nivel Intermedio.

EXPERIENCIA LABORAL

Productora El Cubil

 Locución de radio: Desarrollo de pautas y conducción en vivo de programa radial vía web emitido una vez por semana. mayo 2015 - febrero 2016

Instituto Charles Chaplin

Producción de eventos: Parte del equipo de producción del seminario "La Tecnología como herramienta de productividad en comunicaciones" junio 2015 - octubre 2015

Hermanos Pasquale

 Atención al cliente: Servicio de counter, limpieza y orden del local, trato directo con invitados, volanteo de promociones y encuestas. agosto 2015 - diciembre 2015